臺灣高等法院臺中分院刑事判決　　　　94年度上訴字第1106號
上　訴　人　臺灣台中地方法院檢察署檢察官
被　　　告　乙○○
指定辯護人　本院公設辯護人　戊○○
上列上訴人因被告殺人未遂等案件，不服臺灣臺中地方法院93年
度訴緝字第658號中華民國94年3月24日第一審判決（起訴案號：
臺灣臺中地方法院檢察署87年度偵字第2424號），提起上訴，本
院判決如下：
    主 　　 文
上訴駁回。
    理　　  由
一、公訴意旨略以：乙○○綽號「阿生」，其未經許可非法持有
    具殺傷力之奧地利製ＧＬＯＣＫ─一九型口徑九ＭＭ半自動
    手槍一枝（槍號ＡＡＡ○二二二號）及制式口徑九ＭＭ自動
    手槍用子彈十四顆。嗣於民國八十五年十月間，由綽號「目
    仔龍」之顏清金介紹認識己○○後，曾借用己○○之妻張桂
    洲名下車牌號碼ＨＪ─六七六五號自用小客車使用，至八十
    六年八月十二日，由己○○駛回該車時，搭載乙○○，己○○見乙○○持具殺傷力之上開手槍、子彈，二人即共同前往
    台中縣龍井鄉○○路山上試射一顆子彈後，乙○○旋將上開
    手槍、子彈藏置於該自用小客車之前置物箱內，而未經許可
    無故持有該具殺傷力之槍、彈。嗣於八十六年八月十二日下
    午三時三十分許，己○○駕駛該自用小客車搭載乙○○行經
    台中市○○路與精誠三街口，因會車與駕駛車牌號碼ＯＬ─
    二六五號營業小客車之丙○○發生糾紛，乙○○、己○○二
    人下車與丙○○理論後，認丙○○理論之語氣兇狠，一時氣
    憤，情緒失控，二人竟萌殺人之不確定犯意聯絡，由己○○
    取出置物箱內之上開槍、彈，朝丙○○射擊一槍後，子彈由
    丙○○臀部射入，擊破睪丸一顆後，由右大腿貫穿而出，己○○欲再朝丙○○射擊，幸丙○○及時躲避，始倖免於難，
    己○○即再朝丙○○所駕駛之小客車鈑金、車窗、擋風玻璃
    射擊七發子彈，而毀損丙○○所有之該營業小客車（毀損部
    分未據告訴）後，旋由己○○駕駛車牌號碼ＨＪ─六七六五
    號自用小客車，搭載乙○○逃逸，乙○○並將前開具殺傷力
    之手槍、子彈繼續藏置車上，而由己○○持有該手槍、子彈
    。（己○○違反槍砲彈藥刀械管制條例、殺人未遂部分經另
    案判處罪刑確定，現執行中）。嗣於同年月二十二日晚上九
    時許，己○○駕駛上開自用小客車在新竹縣湖口鄉○○路與
    新興路口，為據報前往查緝之台中市警察局第一分局員警查
    獲，並扣得上開具殺傷力之奧地利製ＧＬＯＣＫ─一九型口
    徑九ＭＭ半自動手槍一枝及制式口徑九ＭＭ自動手槍用子彈
    五顆。因認乙○○涉犯修正前槍砲彈藥刀械管制條例第七條
    第四項未經許可無故持有制式手槍罪嫌、同條例第十一條第
    三項無故持有彈藥罪嫌及刑法第二百七十一條第二項、第一
    項之殺人未遂罪嫌。
二、按犯罪事實應依證據認定之，無證據不得認定犯罪事實，刑
    事訴訟法第一百五十四條第二項定有明文。而刑事訴訟法上
    所謂認定犯罪事實之證據，係指足以認定被告確有犯罪行為
    之積極證據而言，該項證據自須適合於被告犯罪事實之認定
    ，始得採為斷罪資料（最高法院二十九年上字第三一○五號
    判例參照）。又認定犯罪事實所憑之證據，無論係直接證據
    或間接證據，其為訴訟上之證明，須於通常一般之人均不致
    有所懷疑，而得確信其為真實之程度者，始得據為有罪之認
    定，倘其證明尚未達到此一程度，而有合理之懷疑存在，復
    無其他調查途徑可尋，法院即應為無罪之判決（最高法院七
    十六年台上字第四九八六號判例意旨參照）。再按刑事訴訟
    法第一百五十六條第二項規定：被告或共犯之自白，不得作
    為有罪判決之唯一證據，仍應調查其他必要之證據，以察其
    是否與事實相符。其立法旨意乃在防範被告自白或共犯之虛
    擬致與真實不符，故對自白在證據上之價值加以限制，明定
    須藉補強證據以擔保其真實性。又上開所謂共犯，應包括任
    意共犯及必要共犯（含對向犯罪之共犯），因利用共犯之自
    白或其他不利於己之陳述，為認定被告犯罪之證據，不特與
    利用被告自己之自白作為其犯罪之證明同有自白虛偽性之危
    險，亦不免有嫁禍於被告而為虛偽供述之危險（最高法院九
    十三年台上字第一○二七號判決意旨參照）。
三、本件公訴人認被告乙○○涉犯上開未經許可無故持有制式手
    槍、無故持有彈藥、殺人未遂等罪嫌，係以被告乙○○經傳
    雖未到庭，惟上開事實業據同案被告己○○於警詢時供述明
    確；且持槍朝人射擊，即有中槍身亡之可能，自為被告乙○○及己○○所預見，竟仍由己○○持槍朝被害人丙○○射擊
    ，顯有殺人之不確定故意甚明。而扣案手槍、子彈經送鑑定
    結果，手槍係奧地利製ＧＬＯＣＫ─一九型口徑九ＭＭ半自
    動手槍，機械性能良好；子彈五顆，係制式口徑九ＭＭ自動
    手槍用子彈，具有殺傷力；扣案之射擊丙○○所遺彈殼、彈
    頭與上開扣案手槍、子彈試射比對結果，其彈殼紋痕特徵相
    同，亦有鑑驗通知書在卷可稽等為其論據。訊據被告乙○○
    否認有上開未經許可無故持有制式手槍、無故持有彈藥、殺
    人未遂等罪嫌，辯稱：其未曾持有上開手槍、子彈，也未曾
    持該槍、彈至山上試射，及將該槍、彈藏放在上開自用小客
    車前置物箱內，案發當天其雖然也有下車與被害人丙○○理
    論，但其不知己○○之車上有槍、彈，也不知己○○何以有
    該舉動，嗣後其開車載同己○○離開，該槍、彈並非由其繼
    續放在該小客車上，而讓己○○繼續持有等語。
四、本院查：
  一被訴殺人未遂部分：
    (一)證人己○○於本案原審作證時證稱：「（為何會跟丙○○
      發生爭執？）我要進去精誠三街，有人攔住丙○○的計程
      車，他突然煞車，阻擋我進入精誠三街，我就在車上先跟
      丙○○說開車不要亂開，他就直接下車，他下車後就罵我
      ，我在車上就跟他講，我們車子停好後再處理，然後我們
      二人停好車後，我們二人下車，被告就跟丙○○在爭吵，
      我就過去問丙○○說他在凶什麼，他就說開賓士車的沒有
      比較囂張，他車上都是刀子，然後我看丙○○轉身，我怕
      他會回計程車拿刀，我就回去車上拿槍，槍是放在駕駛座
      及副駕駛座中間的置物箱，我拿槍以後就對著計程車開槍
      ，後來看到車內還有其他乘客，我怕傷及無辜，就停止開
      槍，要找尋丙○○，當時沒有注意被告是站在什麼位置，
      也沒聽到他在說話」、「（案發當時你回車上拿槍時，被
      告位置為何？）被告站在我車子的旁邊，我去拿槍時，我
      不確定被告有無看到我拿槍，我的玻璃是貼上黑色的隔熱
      紙」、「（與丙○○爭吵時，有無說有槍？）沒有」等語
      明確（見原審訴緝卷第119、120、123頁 ）。證人己○○
      於己所涉刑事案件中之警詢時亦明確供稱：「‧‧‧當時
      丙○○以很兇狠的語氣理論，在忍無可忍之下，走至我的
      賓士三二○自小客車內置物櫃取出手槍，朝被害人丙○○
      側面開了八槍後離開現場」、「我車內坐有一位綽號『阿
      生』的，台北人，五十三年次，住那裡，詳細年籍我不清
      楚」、「（你所攜帶之克拉克制式手槍、子彈是否上膛？
      是否以此槍射傷丙○○？）我子彈有上膛，當時是以此槍
      射傷丙○○無誤」、「我知道錯了，一時意氣用事，希望
      從輕量刑」、「（為何明知可能會致人死亡，仍要開槍射
      擊丙○○？）一時氣憤、情緒失控」諸等語（見86年度偵
      字第18002號偵查影卷第11、12、14頁）。
    (二)雖證人己○○於所涉刑事案件檢察官偵訊時改口對被告乙○○為不利之供述稱：「‧‧‧他（按指丙○○）即敲我
      的後行李箱，說『開賓士車的這麼衝！』，說要拿刀殺我
      們，『阿生』才下車對著他開槍」等語（見同上偵查影卷
      第30頁），又於檢察官偵查中經警借提查時供稱：「（為
      何於前述筆錄均坦承是你所為？）因為自從案發後該綽號
      『阿生』之男子即與我分手逃逸，我一直在找都找不到，
      而我又不知道他的真實姓名，無法向警方供述，且作案用
      之槍彈又於我車上被查獲，我心想已百口莫辯了，所以就
      扛下了，才會坦承是我所為」（見同上偵查影卷第51頁反
      面），再於檢察官偵訊中供稱：「因槍是在我的車內搜到
      的，警察說：『縱你否認，也沒辦法推卸責任』，我只好
      認了」等語（見同上偵查影印卷第65頁反面），復於所涉
      刑事案件審理中供稱：「（你有無看到開槍的是乙○○）
      我有看到是他開的」（見調閱之原審86年度訴字第2700號
      卷第77頁反面）。然己○○於八十六年八月十二日案發後
      ，遲至同月二十二日始為警查獲，翌（二十三）日制作筆
      錄，此觀警詢筆錄自明，兩者相距十餘天，己○○有足夠
      時間思索利弊得失，果非確有殺人情事，其當無自承殺人
      之理，此並據證人黎文欽於己○○所涉案件原審審理時證
      稱被告己○○被捕時即自承殺人及試射子彈之情（見調閱
      之原審86年度訴字第2700號卷第91頁反面、92頁正面）。
      況證人丙○○於己○○所涉刑事案件之原審審理中業證稱
      ：伊記得是駕駛座之人開槍等語，而同日證人己○○旋亦
      坦承前揭車輛係由其所駕駛等語（見調閱之原審86年度訴
      字第2700號卷第31頁），是證人己○○前揭不利被告乙○○之供述顯不可採；又證人己○○前揭不利被告乙○○之
      供述，係於己○○自己所涉刑事案件中所陳，該等供述有
      利於己，揆諸前揭法律規定及判決意旨，自難僅以證人己○○前揭所供不一，且就被告乙○○不利部分難認可採之
      供述，為認定被告乙○○犯罪之依據。雖證人己○○經檢
      察官囑託前台灣省政府警務處刑事警察大隊實施測謊結果
      ，就否認曾持槍且開槍部分雖均無不實反應，有該隊八十
      六年九月三十日省刑大鑑字第七○五七號鑑驗通知書（見
      86年度偵字第 18002號偵查影卷第1064頁）、測前調查表
      、儀器測試具結書、問卷、圖譜等可稽（見本院院第111-
      122 頁）。惟測謊常因受測者之人格因素、受試態度，施
      測者之素質與訓練及施測因素即測謊情境之影響而異其結
      果，是以測謊報告僅係參考，不可作為認定罪嫌之唯一證
      據，法院仍可自由認定其事實等見解；否則若認應專以測
      謊鑑定結果為定，刑事訴訟法又何需設計繁複之訴訟程序
      ，以為認定事實適用法律？己○○因本案涉有違反槍砲彈
      藥刀械管制條例、殺人未遂罪嫌，公訴人於起訴犯罪事實
      欄亦認係己○○所持槍射擊，且己○○所涉上開罪嫌，亦
      經法院判處罪刑確定，有調閱之該案卷宗可稽，另如後所
      述，本案經查開槍者確為證人己○○，則上開測謊鑑定結
      果自難採為不利於被告乙○○之認定。
    (三)被害人丙○○、目擊證人庚○○、甲○○於第一時間之86
      年8月12日警詢時對歹徒之描述： (1)被害人丙○○指稱：
      「（對方歹徒有幾人、有何特徵、拿何種槍械，總共開了
      幾槍？）對方總共有兩人，一高一矮兩人均戴近視眼鏡，
      高者約170公分，矮者約165公分，均理平頭，拿乙支手槍
      ，開了好幾槍，總共幾槍我不清楚」（見他字第1084號卷
      第5頁反面）。 (2)證人庚○○證稱：「（該名歹徒有何特
      徵？）歹徒戴眼鏡，高約170 公分體型瘦，髮較長留中分
      ，上穿淺色襯衫（白色有花紋）下穿西裝褲（深色）」（
      見他字第1084號卷第6頁反面）。 (3)證人甲○○證稱：「
      （坐賓士車上兩男子有何特徵？由何人開槍？）兩名男子
      年約20-30歲左右， 乙位著白色上衣黑褲子，另一位著橘
      上衣。中等身材，頭髮略長。身高約165-17 0公分，穿橘
      色上衣者有戴眼鏡，是著白色上衣者開槍的」等語（見他
      字第1084號卷第8頁反面）。經查：
    1.由證人庚○○、甲○○於警詢時所證，較可確定者僅為開
      槍者係一「著白色上衣」者（與庚○○所稱『白色有花紋
      之淺色襯衫』尚符）一情。至丙○○等三人雖均言及歹徒
      身高，然無論丙○○所稱「高者約170公分，矮者約165公
      分」或甲○○所稱「身高約165-170公分 」，均未述及開
      槍者係高或矮個子者。
    2.再就庚○○所述歹徒係「高約170 公分體型瘦」者論：經
      查，本院曾當庭量測被告乙○○之身高，乙○○穿鞋之身
      高為177公分，不穿鞋之身高為176公分，經記明筆錄可稽
      （見本院卷第82頁）；另經本院函請台灣台南監獄為己○○所量得之身高為168 公分，此亦有台灣台南監獄函附照
      片六張在卷可憑（見本院卷第65-67頁 ）。從客觀資料判
      斷，以己○○之身高「168公分」較乙○○之身高「177公
      分」（應以穿鞋之高度為據，因當時持槍歹徒有穿鞋）接
      近「170公分」。 且以視覺效果而言，一般體型瘦之人，
      亦會給予人較高之印象，被告乙○○若係證人庚○○所見
      「體型瘦」之人，則身高「177公分 」之被告乙○○，視
      覺效果上應更高些，其若確係開槍者，庚○○當不至於認
      為開槍者僅「高約170公分 」。另證人庚○○案發當時僅
      看到一名歹徒，此業據其於警詢時供明在卷（見他字第10
      84號卷第6頁反面 ），則其所未見之另一人係被告乙○○
      ，亦有可能。是由證人庚○○於警詢時所證，亦不足以證
      明被告乙○○確係當時持槍對被害人丙○○射擊之歹徒。
      至證人庚○○於本院審理時雖又證稱「（歹徒身高如何？
      ）高高瘦瘦的，身高應該有一百七十幾公分，不到一百八
      十公分」等語（見本院卷第82頁），然庚○○於本院作證
      距離案發時已將近八年，記憶難免模糊而有誤記之危險，
      仍應以其警詢時記憶較為清晰時所稱開槍者「高約170 公
      分體型瘦」之陳述為可採。
    3.再證人丙○○於己○○所涉刑事案件之原審審理中業證稱
      ：伊記得是駕駛座之人開槍等語，而同日證人己○○旋亦
      坦承前揭車輛係由其所駕駛等語（見原審86年度訴字第27
      00號卷第31頁）；且證人丙○○於己○○案件本院上訴審
      訊問時亦證稱：「（車子是何人開的，個子高的或矮的？
      ）個子較矮的，那個人也就是坐在駕駛座的那個人」，而
      己○○於同日訊問時亦稱：「（阿生身高比你高？）是的
      」（見調閱之該案上訴審卷第55頁），益見開槍之人確係
      身高較矮之證人己○○。
    4.證人甲○○、庚○○、丙○○經本院傳喚到庭，甲○○因
      時間久隔，無法指認在法庭之乙○○、丙○○，並稱當時
      雖有二人，但拿槍的僅有一位，該二人身高之高矮伊沒有
      注意到，當時未拿槍之人好像要阻止拿槍那位不要衝動，
      後來好像阻止不了，伊無法指認法庭上之乙○○就是持槍
      射擊被害人的歹徒，開槍的人回到車子的後座，沒有持槍
      的那個人開車，當時是沒有開槍的那個人把車先開走，然
      後持槍的那個人開完槍之後追上去從後座上車等語（見本
      院卷地77、78頁）；而證人庚○○則稱：當時因是聽到兩
      聲像鞭炮的聲音，才注意到，伊只有注意到拿槍的人，沒
      有注意到其他的人，伊現在對於在法庭上之丙○○、乙○○沒有印象等語（見本院卷第80頁）。另證人丙○○於本
      院請其指認對其開槍之人是否為被告乙○○時，則表示「
      沒有看清楚」，並稱：「我只記得當時歹徒是一高一矮，
      但是不記得是高的或是矮的對我開槍」等語（見本院卷第
      82頁）。是上開三位證人於本院所為證述均無法證實被告
      乙○○即係持槍對丙○○射擊之人；且丙○○並未與被告
      乙○○就本案和解（丙○○有與己○○之家屬張桂洲達成
      和解，有和解書附於調閱之己○○案上訴審卷第71-7 2
      頁可稽），亦據其證述在卷（見本院卷第83頁），丙○○
      當無袒護被告乙○○之必要。至證人庚○○另稱伊記得開
      槍那位歹徒有戴眼鏡，而被告乙○○雖亦稱案發當天伊有
      戴眼鏡等語（見本院卷第80、81頁）。然被害人丙○○於
      警詢時已明確指稱當天對方兩人均有戴眼鏡（見86年他字
      第1084號卷第 5頁反面），是亦難由開槍歹徒當時有戴眼
      鏡之此一特徵即認開槍者為被告乙○○，而非證人己○○
      ，庚○○此部分所證尚不足為不利於被告乙○○之認定。
    (四)又查：(1)己○○於86年8月26日警詢時供稱：「‧‧‧ 我
      曾下車與丙○○爭論時，車子擋到後方車輛影響車流，『
      阿生』曾上車將我的自小客車移到旁邊‧‧‧」（見偵字
      第1800 2號影卷第52頁正面）；(2)又於86年11月11日訊問
      時供稱：「‧‧‧我下來與丙○○理論，另外乙○○把車
      開到前面巷子內停下來‧‧‧」（見調閱之訴字第2700號
      卷第31頁）(3)另於86年12月23日己○○案件審理時，丙○○稱：「是先在車上爭吵再下車爭吵再上車後來車子開到
      精誠三街，我就往旁邊停車」，己○○亦稱：「（是否你
      開車到精誠三街？）不是我開車到精誠三街的」（見調卷
      之訴字第2700號影卷第63頁）；(4)丙○○於本案原審94年
      2月23日審理時稱：「 當時紅燈時，我停路口，對方從我
      左側面也要過路口，轉往精誠三街，因我擋住對方的路，
      他無法通過一直按喇叭，我不理他，雙方就在車上發生口
      角，之後對方有一人或二人下車我不記得，對方下車後，
      我也跟著下車，雙方再度發生口角，後我就上車將車往前
      移一點，對方也將車開向前之後，我就下車，而印象中好
      像對方中有一人也下車並立刻持槍朝我射擊‧‧‧」（見
      原審訴緝卷第87頁）；(5)己○○於本案原審94年3月9日審
      理時稱：「我要進去精誠三街，有人攔住丙○○的計程車
      ，他突然煞車，阻擋我進入精誠三街，我就在車上先跟丙○○說開車不要亂開，他就直接下車，他下車後就罵我，
      我在車上就跟他講，我們車子停好後再處理，然後我們二
      人停好車後，我們二人下車‧‧‧我就回去車上拿槍，槍
      是放在駕駛座及副駕駛座中間的置物箱，我拿槍以後就對
      著計程車開槍‧‧‧等我回頭再看時，被告已經將我的車
      開往前一段距離了」（見原審訴緝卷第119-120頁 ）。由
      上引內容觀之，當日雙方發生會車爭執前，駕駛己○○之
      妻張桂洲名下車牌號碼ＨＪ─六七六五號自用小客車之人
      雖為己○○，然發生爭執時將車往前移動之人應係被告乙○○。此並與證人庚○○於86年8月12日警詢所述：「（
      你目擊之情形為何？）‧‧‧約射七至八槍，該名男子就
      持槍往精誠三街內逃逸‧‧‧」、「（案發當時歹徒開槍
      時是否另有其他同夥？）我祇看到一名歹徒，且跑回巷內
      也是一名，未見其他人」（見他字第1084號卷第6頁反面
      ）；證人甲○○於86年8月12日警詢時所述：「（槍擊案
      發生後兩名歹徒往何方向逃逸？）槍擊案發生後開槍歹徒
      就往精誠三街方向逃逸而另一名男子就也開車往三街方向
      去‧‧‧」（見他字第1084號卷第8-9頁），並於本院94
      年7月14日審理時所述：「（開槍的那名歹徒開完槍之後
      ，回到哪裡？）開槍的人回到車子的後座，沒有持槍的那
      個人開車。當時是沒有開槍的那個人把車先開走，然後持
      槍的那個人開完槍之後追上去從後座上車」等語（見本院
      卷地78頁），若合符節，堪認案發當時開槍之人（即己○○）開槍後逃入巷內，再坐上將車往前移動之人（即乙○○）所開之車離去。
    (五)本案並無證據證明被告乙○○與己○○就殺人未遂部分有
      犯意之聯絡：查證人丙○○於本案原審證稱：「當時紅燈
      時，我停路口，對方從我左側面也要過路口，轉往精誠三
      街，因我擋住對方的路，他無法通過一直按喇叭，我不理
      他，雙方就在車上發生口角，之後對方有一人或二人下車
      我不記得，對方下車後，我也跟著下車，雙方再度發生口
      角，後我就上車將車往前移一點，對方也將車開向前之後
      ，我就下車，而印象中好像對方中有一人也下車並立刻持
      槍朝我射擊，我便閃躲，對方開了好幾槍」等語（見原審
      訴緝卷第87頁），足徵證人丙○○遭己○○開槍射擊，確
      係因偶然而起之行車糾紛，且己○○確如前所述係臨時起
      意始持槍射擊丙○○，則己○○既係於二度口角後始臨時
      起意而為，依此客觀情狀，己○○於氣憤下尚有無再與被
      告乙○○事前共謀之可能已非無疑！再證人丙○○於原審
      又證稱：「‧‧‧其中有一槍從我臀部射到我的睪丸，車
      上另一人也有下車在旁邊看，該人有無說啥話，我不記得
      了，開完槍後，他們二人就上車離開」、「（持槍者開槍
      前，車上另一人也下車在旁邊看，該下車的人是在持槍的
      人持槍下車後才下車或該持槍的人未持槍下車前即下車在
      旁邊看？）持槍者先下車，另一人才下車在賓士車附近看
      ，該未持槍之人下車後有說啥話或啥動作我忘記了」、「
      （對方開槍朝你射擊時，另一人也跟著下車觀看，期間該
      二人有無對話？）持槍者先下車，另一人才慢慢下車，其
      二人間有無對話我沒注意」等語（見原審訴緝卷第87、88
      、90頁），是亦無從以己○○持槍射擊丙○○時與被告乙○○間之言談、舉止等情況證據憑為不利被告乙○○之認
      定，自無證據證明被告乙○○與己○○就殺人未遂部分有
      犯意之聯絡。
  二被訴持有槍枝、子彈部分：
    (一)證人己○○於本案原審證稱前揭槍枝、子彈係其所有而與
      被告無涉：證人己○○證稱：「（槍彈由何處來？）我向
      一位朋友綽號「阿吉」買的，大約是案發前三、四個月前
      賣給我的」、「（槍是否曾經試射過？）沒有，也未曾拿
      給別人看過」、「（是否曾經把槍拿出來把玩？）只有拿
      出來自己看，未曾給別人看過」、「（案發當天，被告坐
      你車時，有無看到你的槍彈？）沒有看過，被告未曾看過
      ，我跟他的交情還未到這種程度」等語（見原審訴緝卷第
      120-121頁）。
    (二)無確切證據證明被告乙○○就持有槍枝、子彈部分有行為
      之分擔：
    (1)證人己○○於所犯刑事案件警詢時先供稱：「（警方於身
      上查獲之克拉克制式手槍、彈匣一個、子彈五發是從何人
      而來？何時取得？）我是從綽號『目仔龍』的男子拿來寄
      放的，約在八十五年十月間拿來的」、「（綽號『目仔龍
      』於何時？地？將槍彈交給你？數量為何？）於八十五年
      十月間於台中市○○路＜詳細地點不詳＞交給我寄藏的。
      共有手槍一把子彈十四顆，槍擊丙○○時用了八顆子彈，
      五顆今為貴分局查扣，餘一顆於八十五年十月間即已試射
      了」等語 （見同前第18002號影卷第11頁反面、14頁）。
    (2)惟證人己○○次於檢察官偵訊時改對被告乙○○不利稱：
      「（：查到的槍及子彈是何人的？）『阿生』的，在八月
      十二日出事後他放在車上要我處理的」等語（見同前第18
      002號影卷第29頁），另於經警借提查贓證時供稱： 「（
      槍械是何人所有？置於車內何處？）是『阿生』所有，置
      於車前座置物廂內」等語（見同前第18002號影卷第51 頁
      反面），又於檢察官偵訊時供稱：「（怎知他有帶槍？）
      因他把槍拿出來，放在乘客座的置物廂，被我看到了」等
      語（見同前第18002號影卷第109頁反面），復於該案原審
      法院審理中供稱：「我們在遊園路試射一槍，阿生向我借
      車，我要取回該車，我不知道有槍，試射後才知道有槍」
      、「開完槍後他（按指被告乙○○）把槍放在置物櫃內，
      殺人之前我不知道他放在何處」等語（見調閱之原審86年
      度訴字第2700號卷第9、77、78頁）。
    (3)然查前揭槍枝、子彈係於本案案發後之八十六年八月二十
      二日二十一時許，在新竹縣湖口鄉○○路與新興路口，自
      己○○所駕駛之前揭車輛內查獲等情，此業據證人己○○
      於所犯刑事案件偵查及審理中供述甚詳。苟前揭槍、彈非
      證人己○○所持有而係被告乙○○所有，衡情證人己○○
      應無代被告乙○○保管前揭槍、彈近十日之可能，亦無將
      之藏放於前揭涉案車輛內並隨身攜帶之必要，是證人己○○前揭不利被告乙○○之供述顯不可採。又證人己○○前
      揭不利被告乙○○之供述，亦係於己○○所涉刑事案件中
      有利於己之供述，是要難僅以證人己○○前揭所供不一，
      且就被告乙○○不利部分難認可採之供述，為認定被告乙○○犯罪之依據，自難認被告乙○○就持有槍枝、子彈部
      分有行為之分擔。
    (三)無證據證明被告乙○○與己○○就持有前揭槍、彈部分有
      犯意之聯絡：如前所述，本案前揭槍、彈既係己○○所有
      ，且己○○係臨時起意始持槍射擊丙○○，則既無客觀事
      實足資證明被告乙○○有與己○○相同之共同持槍目的，
      自亦難認被告乙○○有與己○○共同持有前揭槍、彈之犯
      意聯絡。
    (四)至被告乙○○於原審固供稱：伊曾於己○○向丙○○開槍
      射擊後，在己○○前揭車上因好奇而將前揭槍枝拿出來看
      ，看完後又放回去等語（見原審訴緝卷第54頁）。惟按：
      「槍砲彈藥刀械管制條例第七條第四項所稱持有手槍，係
      指就手槍為執持占有而言，必須行為人主觀上對手槍有執
      持占有之意思，客觀上有足以顯示係實現其占有物上權利
      之行為。如僅偶然經手，迅即脫離，對之無執持占有之意
      思與行為，即非此所謂持有」（最高法院76年度台上字第
      2090號判決意旨參照）。本件被告乙○○既供稱伊僅係因
      好奇而將槍枝拿出來看，然後又放回去，尚難認其主觀上
      對手槍有執持占有之意思，客觀上亦未足以顯示係實現其
      占有物上權利之行為，依上說明，自難繩被告乙○○以持
      有槍彈之罪責。
五、檢察官上訴意旨所指摘各情，已經本院調查並說明如上，仍
    不能認被告乙○○有何公訴人所指之犯行。至上訴意旨另指
    被告乙○○若未持槍射擊被害人丙○○，何需逃亡經通緝始
    被逮獲等語。查，被告乙○○原與己○○同車經過案發地點
    ，隨後又與己○○同為會車之事與被害人丙○○發生爭執，
    其後並發生丙○○遭槍擊之事，己○○復於槍擊丙○○後，
    搭上前揭車輛（被告乙○○將車往前移動）離去，被告乙○○難免有遭人誤解身涉此案之疑懼；加以被告乙○○與己○○本非熟識，此見諸案發後己○○於86年8月23 日遭警逮捕
    到案，同日經警詢以：「你當時所駕自小客內是否有同夥？
    詳細年籍？」，己○○答稱：「我車內座（坐）有一位綽號
    “阿生”的台北人，53年次，住那裡、詳細年籍我不清楚」
    （見偵字第18002號影卷第11頁反面），並於86年8月26日警
    詢時稱：「我記得曾以我的行動電話（0000000000）呼叫『
    阿生』呼叫器號碼我記得是 000000000。但大多是他主動與
    我聯絡的」 （見偵字第18002號影卷第51頁），其後經警查
    得000000000 呼叫器之申請及使用人為鐘沅龍，己○○則表
    示鐘沅龍非綽號『阿生』男子 （見偵字第18002號影卷第51
    頁反面、第52頁正面），嗣於86年9月24日經警調閱0000000
    00呼叫器之申請人洪正義與其子乙○○等共四人之口卡照片
    供己○○指認，己○○才指認乙○○是綽號『阿生』之男子
    （見他字第1084號卷第70頁）之過程即明，被告乙○○抑或
    因此未積極主動到案說明，至被通緝多年後始遭逮獲，尚難
    因被告乙○○經通緝到案一情，遽為其不利之認定。此外，
    復查無其他積極明確之證據足以證明被告乙○○有何公訴人
    所指之上開犯行，被告乙○○否認犯罪並所為之辯解，尚非
    不可採信。原審因而為被告乙○○無罪之諭知，並無不合，
    檢察官上訴意旨所指摘各情，尚難憑採，其上訴為無理由，
    自應駁回。
六、據上論結，應依刑事訴訟法第三百六十八條，判決如主文。
本案經檢察官丁○○到庭執行職務。
中　　華　　民　　國　　94　　年　　9 　　月　　22　　日
              刑事第四庭  審判長法　官　洪　耀　宗
                                法　官　陳　欣　安
                                法　官　江　德　千
上列正本證明與原本無異。
檢察官得上訴。
如不服本判決應於收受送達後十日內向本院提出上訴書狀，其未
敘述上訴之理由者並得於提起上訴後十日內向本院補提理由書（
均須按他造當事人之人數附繕本）。
                                書記官　吳　麗　琴
中　　華　　民　　國　　94　　年　　9 　　月　　23　　日
                                                      Ｆ
